# 结论基础

提问人：guoji2020 时间：2021-08-16 00:24:00
陈老师您好：
ＢＣ２５７ 就商品或服务从客户收取的对价金额与就商品或服务向该客户支付的对
价金额即使是单独的事件，两者之间也可能相互关联。例如，假如客户不会取得主体
的付款，该客户可能会为主体提供的商品或服务支付更高的金额。因此， ＩＡＳＢ和
ＦＡＳＢ决定，为在这种情况下如实地反映收入，作为就所取得的商品或服务支付给客
户的付款处理的任何金额，应当以这些商品或服务的公允价值为限，任何超过公允价
值的部分应确认为交易价格的抵减
我的问题是。例如，假如客户不会取得主体
的付款，该客户可能会为主体提供的商品或服务支付更高的金额这句话如何理解呢

回答人：chenyiwei
原文：For instance, a customer may pay more for goods or services from an entity than it would otherwise have paid if it was not receiving a payment from the entity. Consequently, the boards decided that to depict revenue faithfully in those cases, any amount accounted for as a payment to the customer for goods or services received should be limited to the fair value of those goods or services, with any amount in excess of the fair value being recognised as a reduction of the transaction price.即，如果客户收到主体的付款，那么客户可能愿意为其从主体获得的商品或服务支付更高的价格。